臺灣高等法院高雄分院刑事判決　　　　95年度上訴字第2183號
上　訴　人
即　被　告　甲○○
　　　　　　　　　　現另案於台灣高雄監獄執行中
指定辯護人　王建宏律師
上列上訴人因違反毒品危害防制條例案件，不服臺灣高雄地方法
院95年度訴字第2429號中華民國95年9 月19日第一審判決（起訴
案號：臺灣高雄地方法院檢察署94年度偵緝字第1858號），提起
上訴，本院判決如下：
     主  文
上訴駁回。
     事  實
一、甲○○明知甲基安非他命業經主管機關公告為第二級毒品，
    未經許可，不得持有、販賣，竟基於販賣第二級毒品甲基安
    非他命營利之犯意，於民國94年4 月13日16時30分前之某時
    ，因李建德需第二級毒品甲基安非他命施用，乃撥打甲○○
    所有PHS-J98 廠牌之0000000000號行動電話，欲向甲○○購
    買新臺幣（下同）2,000 元之甲基安非他命，嗣雙方達成買
    賣合意，並相約於甲○○位於高雄縣大寮鄉○○村○○街
    515 號住處前交易毒品後，李建德即依約前往上址，嗣於同
    日16 時30 分許，當甲○○開啟住處大門，欲與李建翰交易
    毒品之際，旋為現場埋伏警員查獲而未完成交易，致販賣未
    遂，當場並扣得第二級毒品甲基安非他命2 包（不含包裝袋
    ，驗前毛重3 公克、驗後毛重2.9 公克）及甲○○所有供販
    賣第二級毒品甲基安非他命所用PHS-J98 廠牌之0000000000
    號行動電話1 具及包裝袋2 個。
二、案經高雄市政府警察局鹽埕分局報告臺灣高雄地方法院檢察
    署檢察官偵查起訴。
     理  由
壹、證據能力部分：
一、按被告以外之人於偵查中向檢察官所為陳述，除顯有不可信
    之情況者外，得為證據，同法第159 條之1 第2 項定有明文
    。偵查中對被告以外之人（包括證人、鑑定人、告訴人、被
    害人及共同被告等）所為之偵查筆錄，或被告以外之人向檢
    察官所提之書面陳述，性質上均屬傳聞證據。惟現階段刑事
    訴訟法規定檢察官代表國家偵查犯罪、實施公訴，依法其有
    訊問被告、證人及鑑定人之權，證人、鑑定人且須具結，而
    實務運作時，檢察官偵查中向被告以外之人所取得之陳述，
    原則上均能遵守法律規定，不致違法取供，其可信度極高，
    職是，被告以外之人前於偵查中已具結而為證述，除反對該
    項供述得具有證據能力之一方，已釋明「顯有不可信之情況
    」之理由外，不宜以該證人未能於審判中接受他造之反對詰
    問為由，即遽指該證人於偵查中之陳述不具證據能力。本件
    證人李建德於94年9 月29日在檢察官偵查中具結後所為之證
    述（見94年偵緝字第1858號卷第33-34 頁），其未曾提及檢
    察官在偵查時有不法取供之情形，被告或辯護人亦未釋明上
    開供述有顯不可信之情況，依上說明，其於偵查中之證言自
    具有證據能力。
二、按「被告以外之人於檢察事務官、司法警察官或司法警察調
    查中所為之陳述，與審判中不符時，其先前之陳述具有較可
    信之特別情況，且為證明犯罪事實存否所必要者，得為證據
    」、「被告以外之人於審判中有死亡或所在不明而無法傳喚
    之情形者，其於檢察事務官、司法警察官或司法警察調查中
    所為之陳述，經證明具有可信之特別情況，且為證明犯罪事
    實之存否所必要者，得為證據」，刑事訴訟法第159 條之2
    、第159 條之3 第1 款及第3 款分別定有明文。又所謂「具
    有可信之特別情況」係屬於證據能力之要件，法院應比較其
    前後陳述時之外在環境及情況，以判斷何者較為可信，例如
    ：陳述時有無其他訴訟關係人在場，陳述時之心理狀況、有
    無受到強暴、脅迫、詐欺、利誘等外力之干擾等情事。蓋被
    告以外之人在類此特別情況下所為之陳述，其虛偽之可能性
    偏低，可信之程度較高，若該項陳述為證明犯罪事實存否所
    必要，依上規定，自得構成傳聞法則之例外，而承認其證據
    能力。本件被告甲○○是否販賣甲基安非他命予證人李建德
    之事實，證人李建德先於警詢中陳稱：查獲當天，已事先與
    被告約好，其交付2,000 元予被告，被告再拿等值之甲基安
    非他命予伊；查獲前1 、2 個月前，曾向被告拿過2 次甲基
    安非他命，每次2,000 元，均撥打0000000000號行動電話，
    再至被告住處門前取貨等語（見警卷第5 頁背面倒數第8 行
    以下）。惟證人李建德嗣於原審審判中證稱：未向被告購買
    毒品，均係與被告各出資2,000 元後，由被告開車載其一起
    去購買毒品，交易時，伊與被告各將2,000 元交予販毒者，
    再由販毒者各將1 包甲基安非他命交付予被告及伊等語不符
    （詳原審卷第39頁以下）。審酌被告與證人李建德係同時被
    查獲，因渠查獲之後均被限制活動，在警員看管之下，較難
    有機會彼此串供，其陳述亦不至受被告影響。再者，觀之被
    告、證人李建德在監在押資料，被告係於94年6 月30日入監
    ；而證人李建德則於94年12月9 日入監，顯見被告、證人李
    建德於94年4 月13日被查獲後起至94年6 月30 日 被告入監
    時止，仍有機會在外見面，渠陳述自有可能串證或受彼此影
    響。從而，經比較警詢、審判中陳述之外觀情狀，本院認證
    人李建德於警詢中之陳述，可信之程度較高，且為證明被告
    犯罪事實存否所必要，依上規定，應有證據能力。
三、按被告以外之人（包括證人、鑑定人、告訴人、被害人及共
    同被告等）於審判外之陳述雖不符刑事訴訟法第159 條之1
    至之4 等四條之規定，而經當事人於審判程序同意作為證據
    ，法院審酌該言詞陳述或書面陳述作成時之情況，認為適當
    者，亦得為證據；當事人、代理人或辯護人於法院調查證據
    時，知有刑事訴訟法第159 條第1 項不得為證據之情形，而
    未於言詞辯論終結前聲明異議者，視為有前項之同意，同法
    第159 條之5 定有明文。立法意旨在於傳聞證據未經當事人
    之反對詰問予以核實，原則上先予排除。惟若當事人已放棄
    反對詰問權，於審判程序中表明同意該等傳聞證據可作為證
    據；或於言詞辯論終結前未聲明異議，基於尊重當事人對傳
    聞證據之處分權，及證據資料愈豐富，愈有助於真實發見之
    理念，且強化言詞辯論主義，使訴訟程序得以順暢進行，上
    開傳聞證據亦均具有證據能力。本判決所引用之其餘書面陳
    述證據，屬傳聞證據性質，雖無刑事訴訟法第159 條之1 至
    第159 條之4 之傳聞證據例外情形，因被告、辯護人及檢察
    官或同意可作為證據使用，或於言詞辯論終結前聲明異議，
    依刑事訴訟法第159 條之5 第1 項、第2 項之規定，本院審
    酌該證據作成之情況，認為適當，應得為證據。
四、按鑑定人由審判長、受命法官或檢察官就下列之人選任1 人
    或數人充之：(一)就鑑定事項有特別知識經驗者。(二)經政府機
    關委任有鑑定職務者；鑑定之經過及其結果，應命鑑定人以
    言詞或書面報告；法院或檢察官得囑託醫院、學校或其他相
    當之機關、團體為鑑定，或審查他人之鑑定，並準用第203
    條至第206 條之1 規定，刑事訴訟法第198 條、第206 條第
    1 項、第208 條第1 項分別定有明文。卷附高雄醫學大學附
    設中和紀念醫院94年5 月24日檢驗報告，係屬於刑事訴訟法
    第206 條之鑑定報告，乃屬刑事訴訟法第159 條第1 項之除
    外規定（該條立法理由參照），有證據能力。
貳、實體有罪判決部分：
一、訊據被告甲○○否認有何販賣第二級毒品甲基安非他命之犯
    行，辯稱：案發當日李建德撥打行動電話給我，是要與我共
    同去購買毒品，我向他表明我已經有了，要他自己去拿，李
    建德說要先來我家向我討一點甲基安非他命止癮，所以他身
    上沒帶錢云云。經查：
  (一)94年4 月13日16時30分許，警方持搜索票前往被告位於高雄
    縣大寮鄉○○村○○街515 號住處實施搜索時，適被告欲外
    出，且李建德亦出現在上址門前，被告見警員出示服務證，
    乃逃離現場，並將甲基安非他命2 包棄置在上址對面馬路旁
    ，嗣被告、李建德均為警查獲，並扣得上開毒品及被告所有
    PHS-J98 廠牌之0000000000號行動電話1 具之事實，業據被
    告於警詢自白在卷（見警卷第2 頁背面第10行以下），核與
    證人李建德於警詢中陳述之情節相符（見警卷第5 頁背面第
    4 行以下）；並有搜索票、扣押筆錄、扣押物品目錄、扣押
    物品收據及照片附卷可參（見警卷第7 頁至第11頁、第18頁
    ）。而扣案上開甲基安非他命2 包，經送驗後，確含有甲基
    安非他命成分（驗前毛重3 公克、驗號毛重2.9 公克）等情
    ，亦有高雄醫學大學附設中和紀念醫院94年5 月24日檢驗報
    告1 紙附卷足憑（見偵查卷第29頁）。顯見上開事實，應堪
    認定。
  (二)又查獲當時，證人李建德與被告相約在被告前開住處見面之
    目的，係為交易甲基安非他命2,000 元之事實，已據證人李
    建德於警詢中供陳：查獲當天，是事先與被告約好，其交付
    2,000 元予被告，被告再拿等值之甲基安非他命予伊等語明
    確（見警卷第5 頁背面）。而被告亦於警詢中自陳：李建德
    說要2,000 元（甲基安非他命），有聯絡好，他才過來等語
    （見警卷第3 頁第4 行至第5 行），互核被告與證人李建德
    上開供述情節亦相符合。被告嗣雖先辯稱：李建德係要其幫
    他拿甲基安非他命等語；繼又辯稱：當時係要合夥購買毒品
    等語；再辯稱：當時僅係單純見面，並未談及交易毒品之事
    等語。而證人李建德嗣於偵查及原審審理中亦翻異前供，改
    口證稱：未向被告購買毒品，當時係欲與被告各出資2,000
    元後，再由被告開車載其一起去購買毒品，警詢中之陳述非
    出於自由意志，與事實不符等語（見偵緝卷第33頁倒數第2
    行以下；原審卷第39頁第9 行以下、第43頁第8 行至第12行
    ）。惟查：
  (1)證人李建德被警查獲後，檢察官於偵查中，曾於94年9 月29
    日偵訊李建德，並據其陳稱：在警局陳述都實在等語（見94
    年偵緝字第1858號卷第33頁），嗣於95年5 月25日以證人身
    分，傳訊證人李建德到庭作證，當時檢察官曾詢問：「你在
    警局有無受到任何傷害？」等問題，證人李建德則陳稱：「
    沒有」等語（見94年偵緝字第1858號卷第57頁倒數第8 行以
    下）。準此，如證人李建德警詢中關於對被告不利之證詞，
    係因警察以非法方式，違反其自由意志所作陳述，而該證詞
    攸關被告是否成立販賣毒品之重罪，對被告影響甚大，為何
    證人李建德不於檢察官先後2 次偵訊時表明警詢非出於自由
    意志陳述之旨，反遲至95年8 月18日原審審理中始翻異前供
    ，主張遭受警察逼供，在短短3 個月內，陳述外在客觀環境
    並無重大變化下，竟為歧異之陳述，可見證人李建德上開所
    稱警詢係非自由意志供述，為迴護被告之詞，委無可採，合
    先敘明。
  (2)再被告為警查獲時，曾將甲基安非他命2 包棄置住處對面道
    路旁，已如前述，顯見證人李建德欲至被告住處與被告見面
    前，被告已持有甲基安非他命2 包，如被告持有該毒品之目
    的係供己施用，因該毒品重量非微，在被告已有足夠之毒品
    可供施用下，衡情應無再與證人李建德共同出資、各別購買
    毒品之迫切需要。況被告為警查獲時，僅扣得現金400 元，
    有扣押筆錄、扣押物品目錄、扣押物品收據及照片可參（見
    警卷第11頁反面、第18頁），則被告如何能與證人李建德各
    出資2,000 元後，再一同前往購買毒品，可見證人李建德於
    原審審理中證陳：當時係欲與被告各出資2,000 元後，再由
    被告開車載其一起去購買毒品等語（見原審卷第40-41 頁）
    ，亦非事實；是被告辯稱：當時與李建德係要合夥購買毒品
    一情，尚難採信。
  (3)另被告如僅係單純幫證人李建德調取甲基安非他命，在無任
    何利益可圖及販毒品罪責頗重之下，且因其已有足量之毒品
    可供己施用，不須藉由出面向販毒者購買毒品之便，附帶幫
    證人李建德購買毒品，再轉交證人李建德，當可於與販毒者
    確認毒品數量及價錢，取得販毒者之信任後，告知證人李建
    德關於販毒者之聯絡方式，由其彼此相互聯絡交貨方式、地
    點，衡情應不至自行出面取貨，自陷被查獲之風險。是被告
    辯稱：係幫證人李建德拿毒品等語，亦難採信。
  (4)邇來政府為杜絕毒品氾濫，毒害人民甚深，再三宣導教民眾
    遠離毒品、媒體之報導既深且廣，對於毒品之禁絕，應為民
    眾所熟悉。又政府對於查緝施用、轉讓及販賣毒品無不嚴格
    執行，且販賣毒品罪更係重罪，設若無利可圖，衡情一般持
    有毒品者，當不致輕易將持有毒品交付他人。況第二級毒品
    甲基安非他命價格不貲、物稀價昂，且販賣第二級毒品係違
    法行為，非可公然為之，亦無公定之價格，不論任何包裝，
    均可任意分裝增減分量，每次買賣價量，亦可能隨時依雙方
    間之關係深淺、資力、需求量及對行情之認知、來源是否充
    裕、查緝是否嚴緊，購買者被查獲時供述購買對象之可能性
    風險之評估等，因而異其標準，並隨時機動調整，非可一概
    而論，是販賣之利得除經坦承犯行或價量俱臻明確外，委難
    查得實情，販賣之人從價差或量差中牟利方式雖異，其意圖
    營利之非法販賣行為則一，茍無任何利益可圖，被告實無甘
    冒風險，在與證人李建德並非至親之下，將毒品無償交付。
    從而，被告應有從中賺取差額利潤圖利之意圖及事實，其主
    觀上確有牟利意圖，應堪認定。
  (5)綜上所述，本件被告販賣第二級毒品以營利而未遂之犯行，
    事證明確，自應依法論科。
二、按甲基安非他命為毒品危害防制條例第2 條第2 項第2 款所
    明定之第二級毒品，未經許可，不得持有、販賣。核被告所
    為，係犯毒品危害防制條例第4 條第6 項、第2 項之販賣第
    二級毒品未遂罪。又被告於未完成交易毒品行為之際，即被
    警查獲，應依未遂犯之規定，減輕其刑。被告販賣第二級毒
    品甲基安非他命前持有第二級毒品甲基安非他命之行為，已
    為販賣之高度行為所吸收，不另論罪；被告著手販賣第二級
    毒品甲基安非他命，因未完成交易而未遂，應依刑法第25條
    第2 項減輕其刑【被告行為後，刑法及刑法施行法業於94年
    2 月2 日經總統以華總一義字第09400014901 號令修正公布
    ，並於95年7 月1 日施行，參酌最高法院95年5 月23日刑事
    庭第8 次會議決議，刑法第2 條第1 項之規定，係規範行為
    後法律變更所生新舊法律比較適用之準據法，於新刑法施行
    後，應適用新法第2 條第1 項之規定，為「從舊從輕」之比
    較。另於比較時應就罪刑有關之共犯、未遂犯、想像競合犯
    、牽連犯、連續犯、結合犯，以及累犯加重、自首減輕暨其
    他法定加減原因（如身分加減）與加減比例等一切情形，本
    於統一性及整體性原則，綜其全部罪刑之結果而為比較。(一)
    被告行為後，刑法第65條第2 項業已修正公布，並於95年7
    月1 日施行，修正前刑法第65條第2 項規定：「無期徒刑減
    輕者，為7 年以上有期徒刑」；修正後刑法第65條第2 項規
    定：「無期徒刑減輕者，為20年以下15年以上有期徒刑」，
    比較結果，修正前刑法較有利於行為人。(二)未遂犯部分，新
    舊刑法適用並無不同，應逕依新刑法第25條第2 項減輕其刑
    。從而，因本案涉及法律變更，且以舊刑法有利於被告，參
    諸前開最高法院決議意旨，依刑法第2 條第1 項前段規定，
    自應適用最有利於被告之舊刑法，併此敘明】。
三、原審認被告罪證明確，因而適用毒品危害防制條例第4 條第
    6 項、第2 項，刑法第2 條第1 項前段、第11條、第25條第
    2 項（原判決誤載為第26條前段），並爰審酌被告販賣2000
    元第二級毒品，不僅危害社會治安，並戕害國民身心健康，
    惡性非輕，如流入市面，將使人遭受毒品侵害。惟念被告尚
    未及賣出第二級毒品，即為警查獲而未遂，且未獲利等一切
    情狀，量處有期徒刑3 年10月；並敘明扣押之之第二級毒品
    甲基安非他命部分（不含包裝袋），係第二級毒品，有高雄
    醫學大學附設中和紀念醫院前開檢驗報告可參，依毒品危害
    防制條例第18條第1 項前段規定，宣告沒收銷燬之，送驗之
    毒品因已滅失，爰不宣告沒收銷燬之。又包裝第二級毒品海
    洛因所用之外包裝袋2 個、PHS-J98 廠牌之0000000000號行
    動電話1 具，係屬被告所有供販賣第二級毒品所用之物，依
    毒品危害防制條例第19條第1 項之規定，宣告沒收之，並敘
    明因毒品危害防制條例第18條第1 項前段規定，得諭知沒收
    並銷燬之者，以查獲之毒品及專供製造或施用毒品之器具為
    限，並不及於毒品之外包裝；而毒品外包裝既係用於包裹毒
    品，防其裸露、潮濕，便於攜帶販賣，亦係供販賣毒品所用
    之物（詳最高法院92年度台上字第1288號判決意旨）。又上
    開物品因已扣案，無不能沒收情形，依毒品危害防制條例第
    19 條 第1 項規定沒收之，即為已足，無須為如全部或一部
    不能沒收時，追徵其價額或以其財產抵償之諭知。至扣案現
    金400 元、海洛因8 包部分，因無證據證明係被告販賣第一
    級毒品所得，且與本件販賣第二級毒品犯行無關；而本件僅
    能證明被告販賣第二級毒品1 次，且係未遂，並無證據證明
    扣案包裝袋1 盒係被告預備販賣第二級毒品所用之物，故爰
    均不宣告沒收或沒收銷燬之。其認事用法，核無不合，量刑
    亦屬允當。被告上訴意旨否認犯罪，指摘原判決不當為無理
    由，應予駁回。
參、不另為無罪判決部分：
一、公訴意旨略以：被告甲○○明知甲基安非他命係經政府公告
    ，列為毒品危害防制條例第2 條第2 項第2 款所定之第二級
    毒品，未經許可不得持有、施用、販賣。竟基於販賣第二級
    毒品甲基安非他命概括犯意，於94年2 、3 月間，在不詳地
    點，以每小包2,000 元價格，先後2 次，販賣第二級毒品甲
    基安非他命供李建德施用等情。因認被告另犯毒品危害防制
    條例第4 條第2 項之連續販賣第二級毒品罪嫌等語。
二、按犯罪事實應依證據認定之，無證據不得認定犯罪事實；不
    能證明被告犯罪者，應諭知無罪之判決，刑事訴訟法第154
    條第2 項、第301 第1 項分別定有明文。又認定犯罪事實所
    憑之證據，雖不以直接證據為限，間接證據亦包括在內，然
    而無論直接或間接證據，其為訴訟上之證明，須達於通常一
    般之人均不致有所懷疑，而得確信其為真實之程度者，始得
    據為有罪之認定，最高法院76年臺上字第4986號判例意旨可
    資參照。次按92年9 月1 日施行之新修正刑事訴訟法第154
    條證據裁判主義之規定，乃揭櫫國際公認之刑事訴訟無罪推
    定原則，為修正刑事訴訟法保障被告人權之重要指標，法院
    自應嚴守此一原則，在檢察官所舉證據及法院依法定職權調
    查所得之證據，足以證明被告有罪之前，自應推定其無罪。
    若所得證據其為訴訟上之證明，尚未達於通常一般人均不致
    有所懷疑，而得確信其為真實之程度者，自不能為有罪之認
    定，此為上開無罪推定原則之當然闡釋，自不能因犯罪之調
    查難易不同而有異，其理甚明。又施用毒品者所稱其向某人
    買受毒品之指證，不得作為有罪判決之唯一證據，仍須調查
    其他必要之證據，以察其是否與事實相符，為最高法院歷年
    來之見解，良以毒品買受者之指證，其憑信性於通常一般人
    已有所懷疑，尚難確信其為真實。況依毒品危害防制條例第
    17條之規定，其供出毒品來源而破獲者，復得減輕其刑，則
    其指證之真實性猶有疑慮，是施用毒品者之指證，其真實性
    有待其他必要證據加以補強。茲所謂必要之補強證據，固不
    以證明販賣毒品犯罪構成要件之全部事實為必要，但以與施
    用者之指證具有相當之關聯性為前提，其經與施用者之指證
    綜合判斷，已達於通常一般人均不致有所懷疑，而得確信施
    用者之指證為真實者，始得為有罪之認定，此為無罪推定原
    則之必然推演（最高法院93年度台上字第6750號判決意旨參
    照）。
三、公訴人認被告甲○○涉犯連續販賣第二級毒品甲基安非他命
    罪嫌，無非係以證人李建德之證詞，資為論罪依據。訊據被
    告堅決否認有連續販賣第二級毒品甲基安非他命罪嫌，辯稱
    ：伊未販賣第二級毒品甲基安非他命予李建德，係與李建德
    各自出資2,000 元後，再由其開車載李建德一起去購買毒品
    ，且係各自交付2,000 元予販毒者，再由販毒者各自交付毒
    品予伊及李建德等語。經查：
  (一)公訴人認被告涉有連續販賣第二級毒品甲基安非他命犯行，
    固據證人李建德於警詢中證稱：查獲前1、2個月前，曾向被
    告拿過2次甲基安非他命，每次2,000元，均撥打0000000000
    號行動電話，再至被告住處門前取貨等語（見警卷第5 頁背
    面倒數第8 行以下）。惟證人李建德嗣後翻異前供，於偵查
    中先證稱：是麻煩被告幫忙調甲基安非他命等語（見95年偵
    緝字第1858號卷第33頁倒數第9 行以下）；又稱：係各出資
    2,000 元後，由被告開車載其一起去購買毒品等語（見95年
    偵緝字第1858號卷第33頁第7 行以下、58頁第1 行以下）；
    再於原審審理中證稱：係與被告各自出資2,000 元後，再由
    被告開車載其一起去購買毒品，且係各自交付2,000 元予販
    毒者，再由販毒者各自交付毒品予伊及被告，連同被查獲這
    次，計2 次等語（詳原審卷第40頁至第41頁、第43頁）。可
    見證人李建德就購買毒品甲基安非他命之次數、方式，前後
    所述已不一致。
  (二)又證人之陳述有部分前後不符，或相互間有所歧異時，究竟
    何者為可採，法院仍得本其自由心證予以斟酌，茍無違經驗
    法則，即難指為違法，非謂一有不符或矛盾，即應認其全部
    均為不可採信（最高法院72年度台上字第3967號、74年度台
    上字第1599號等判例意旨參照）；且若其基本事實之陳述與
    真實性無礙時，則非不得予以採信。惟本件證人李建德之證
    詞已有前開瑕疵，且其就向被告購買第二級毒品甲基安非他
    命等基本事實之陳述，亦不一致。此外，被告上開犯行，除
    證人李建德於警詢中之陳述外，並無其他扣案毒品或補強證
    據足資佐證，基於上開事實，並參以被告、證人李建德於原
    審審理中，就此部分之事實，陳述大致相符，均係各自出資
    ，共同前往各自購買毒品甲基安非他命。從而，因檢察官所
    提出之證據，均無法達於通常一般人均不致有所懷疑，而得
    確信其指證為真實，依前開判決及判例意旨，本件尚無法認
    定被告有連續販賣第二級毒品甲基安非他命之罪嫌。又不能
    證明犯罪，本應為無罪判決之諭知，惟公訴人認此部分之犯
    行如果成罪，與前開起訴論罪科刑部分，具有修正前刑法第
    56條規定連續犯之裁判上一罪關係，爰不另為無罪判決之諭
    知。
據上論斷，應依刑事訴訟法第368條，判決如主文。
本案經檢察官林慶宗到庭執行職務。
中　　華　　民　　國　　96　　年　　3 　　月　　6 　　日
                  刑事第八庭    審判長法  官  李炫德
                                      法  官  簡志瑩
                                      法  官  陳志銘
以上正本證明與原本無異。
如不服本判決應於收受本判決後10日內向本院提出上訴書狀，其
未敘述上訴理由者，並得於提起上訴後10日內向本院補提理由書
狀（均須按他造當事人之人數附繕本）「切勿逕送上級法院」。
中　　華　　民　　國　　96　　年　　3 　　月　　6 　　日
　　　　　　　　　　　　　　　　　　　書記官  盧雅婷
附錄本判決論罪科刑法條：
毒品危害防制條例第4條
製造、運輸、販賣第一級毒品者，處死刑或無期徒刑；處無期徒
刑者，得併科新臺幣1,000 萬元以下罰金。
製造、運輸、販賣第二級毒品者，處無期徒刑或7 年以上有期徒
刑，得併科新臺幣700 萬元以下罰金。
製造、運輸、販賣第三級毒品者，處5 年以上有期徒刑，得併科
新臺幣500 萬元以下罰金。
製造、運輸、販賣第四級毒品者，處3 年以上10年以下有期徒刑
，得併科新臺幣300 萬元以下罰金。
製造、運輸、販賣專供製造或施用毒品之器具者，處1 年以上7
年以下有期徒刑，得併科新臺幣100 萬元以下罰金。
前5項之未遂犯罰之。
